臺灣臺北地方法院民事簡易判決
                                  110年度北簡字第13498號
原      告  李宗庭  
訴訟代理人  黃傑琳律師
被      告  陳柏佑  
上列當事人間確認本票債權不存在等事件，於民國111年1月18日
言詞辯論終結，本院判決如下：
    主    文
確認被告持有本院110年度司票字第8322號裁定所載之本票對原
告之本票債權不存在。
被告不得執本院110年度司票字第8322號本票裁定為執行名義對
原告為強制執行。
訴訟費用由被告負擔。
    事實及理由
一、被告持原告簽發，發票日民國109年8月1日，面額新臺幣(下
    同)36萬元之本票(下稱系爭本票），向本院聲請裁定准予強
    制執行，經本院110年度司票字第8322號民事裁定(下稱系爭
    裁定)准許，並經強制執行。被告持有系爭本票對於原告之
    本票債權存在與否，已致原告在私法之地位有受侵害之危險
    ，而此項危險得以對被告就系爭本票之債權是否存在之確認
    判決除去，依民事訴訟法第247條第1項規定，原告有受確認
    判決之法律上利益。另被告雖抗辯雙方合意由台中地方法院
    管轄，因系爭本票發票地在本院，且被告所提借據的合意管
    轄約定無法認定屬排他的專屬管轄，故本院依民事訴訟法第
    13條規定，對本件有管轄權，被告上項抗辯，尚有誤會，無
    法採取。
二、原告主張、聲明：原告於網路遊戲認識被告，因有緊急資金需求，向被告借20萬元，於109年5月5日晚上在台中高鐵站星巴克見面，約定109年5月25日還款20萬元。經被告預扣利息後，實拿16萬元，有兩造LINE對話記錄可證。原告問被告借給別人的債權10萬元怎麼來，被告「我把他滾到10萬」、原告「本來是多少阿」、被告「1萬，利息1000，7天」、原告「7天10%喔」、被告「嗯」。原告另稱「我這邊臨時調錢，10天20%太硬」，被告稱「我很仁慈」，可知被告收取高額利息，原告有急迫資金需求，始答應被告高額利息之約定。嗣資金出問題，未能如期還款，於109年5月25日與被告協商展延，被告稱「6/5匯4萬給我，6/15匯20萬給我，我打在LINE上記錄而已」，被告要求10天2萬元之利息，其中6月5日之4萬元即為20天利息。原告分別於109年6月8日匯3萬元、109年8月13日匯款2萬元至被告永豐銀行帳號00000000000000帳戶，但之後仍未能還款，經雙方協商後約定改於109年10月31日前還款，被告要求109年10月31日還款之金額，以本金20萬元計算（預扣4萬元利息後，原告僅拿16萬元），利息每10天2萬元，自109年8月1日起至109年10月31日止共90天，利息共18萬元，加計本金共38萬元。原告於109年8月13日已匯款2萬元，尚需還款36萬元。故被告於109年8月22日週六在臺北市中山區林森北路與民生東路口的全家超商，要求原告重簽借據及本票，簽立日期回溯至109年8月1日，原告始於當日簽立系爭面額36萬元之本票（倒填為109年8月1日簽立）及借據（借據由被告留存，下稱系爭借據），以擔保借款，有兩造對話記錄，於109年8月20日被告稱「週六我北上，有空？」等語可知。原告已陸續於109年6月8日、109年8月13日還款、109年9月25日還款3萬元（由友人代為轉帳，被告稱收到了）、109年12月1日還款3萬元、109年12月18日還款1萬元、110年1月25日還款1萬元，匯入被告永豐銀行信用卡帳號0000000000000000、110年1月28日還款6萬元，餘均匯至被告永豐銀行帳號00000000000000，自109年5月5日至110年5月5日，共計還款19萬元，有原告帳戶之銀行交易記錄。原告簽發系爭本票係為擔保與被告間之借款，實際上是擔保本金16萬元，被告其餘借款未交付予原告，參照最高法院98年度台上字第1045號、89年度台上字第1082號、108年度台簡上字第13號判決，不成立金錢借貸。被告如欲主張兩造間有如本票面額所載36萬元之借貸關係，自應就其已實際交付36萬元之事實為舉證。被告雖約定利息為10天2萬元，惟月息高達37.5%，年息更超過20%，依民法第205條規定，約定利率超過週年百分之20者，於超過部分之利息，無請求權。依實際交付16萬元之週年利率20%即32,000元，則一年之利息加本金總計192,000元。原告自109年5月5日至110年1月28日，9個月之期間已還款19萬元如附表所載，應認本金及利息均已清償。兩造為系爭本票直接前後手關係，原告主張系爭本票所擔保之債權業已清償完畢，其原因關係已不存在，且被告聲請強制執行於110年10月29日、12月30日分別從原告薪水取得37,466元、114,028元，故原告至110年12月底為止，已給付被告共341,494元。並聲明：如主文。
三、被告答辯、聲明：被告不認同原告上開陳述，原告確向被告
    借款36萬元，亦簽下借據及本票，借據上寫得清楚，原告確
    實拿了錢也點清並無利息，亦註明如有訴訟問題以台中地院
    為管轄法院，並由原告支付被告所有法律費用，被告付出的
    法律費用、時間精神損失，向原告求償10萬元並附上法律費
    用明細。並聲明：原告之訴駁回。
四、本院判斷的簡要說明：
(一)不爭執事項：原告簽有系爭本票及借據(本院卷第121頁)。
(二)爭執事項：系爭本票債權是否因原告清償而消滅?
  1.查私文書經依民事訴訟法第358條第1項規定推定為真正，僅
    有形式上之證據力，更須其內容與待證事實有關，且屬可信
    者，始有實質上之證據力，倘當事人就私文書內容之真正為
    爭執，事實審法院即應為必要之調查，再根據辯論之結果，
    本於經驗法則，依自由心證判斷，並將得心證之理由，記明
    於判決(最高法院109年度台上字第1665號民事判決意見)。
    依上述最高法院判決意見，即使一方當事人所提出的私文書
    未經他方當事人否認形式真正，他方當事人仍得提出其他的
    證據資料以推翻該私文書所記載的內容，如他方當事人提出
    的證據資料經調查可以採認並足以推翻私文書內容時，法院
    即不得僅因該私文書原本記載的內容，而逕自依私文書的記
    載內容而為判斷認定。
　2.經查，被告雖以系爭借據(本院卷第121頁)抗辯為系爭本票
    的原因關係，原告亦不爭執系爭借據的形式真正(本院卷第1
    77頁)，但查，依原告所提的通訊對話紀錄(本院卷第43-81
    頁)，其中僅有「6/5匯4萬給我，6/15匯20萬給我」(本院卷
    第57頁)，並無法認定被告確實將總計36萬元的借款實際交
    付予原告，是即使系爭借據第3條載明：「甲方(被告)於本
    契約成立同時，將前條金錢(36萬元)如數交付乙方(原告)親
    手點訖。」，也無法僅依被告所提上述借據的形式記載，直
    接認定被告已完成民法第474條第1項金錢借貸成立生效的要
    物(交付)條件。
　3.另查，依上述原告所提的通訊對話紀錄，至多僅可以認在10
    9年5月25日承認在同年6月15日前積欠被告24萬元，另依原
    告所提，被告已分別於110年10月29日及12月30日經執行分
    別受償37,466元、114,208元(本院卷第187-189頁)，加計原
    告分別於109年6月8日、8月13日、9月25日、12月1日、12月
    18日、110年1月25日、1月28日清償之金額，總計為341,494
    元(明細在本院卷第185頁、紀錄在本院卷第83-97頁)，即使
    以24萬元為本金計算法定最高利息(民法第205條，110年7月
    19日前為年息20%，現為年息16%)，並加計被告因本件借款
    所支付之律師費用4萬元(本院卷第174-1至174-2頁，系爭借
    據第8條)，被告24萬元的本息，亦已因原告的被執行、清償
    而為消滅。至於被告另抗辯的時間損失賠償(扣除4萬元後為
    6萬元，本院卷第171頁)，因系爭借據第8條僅明文約定原告
    應支付法律費用(如：訴訟費、律師費等)，並無時間損失賠
    償的約定，而不可採取。
五、綜上，系爭本票的票據債權已因原告清償而消滅，故原告起
    訴請求確認系爭本票債權不存在及要求被告不得持系爭裁定
    對原告為強制執行，有理由，應判決如主文第1、2項。又本
    件雖是適用簡易訴訟程序所為被告敗訴判決但性質不適依民
    事訴訟法第389條第1項規定職權宣告假執行。
六、本件事證已明，當事人其餘主張陳述、所提證據，經審酌後
    不影響上述認定及說明，故不詳論。
七、訴訟費用負擔，依民事訴訟法第78條。
中　　華　　民　　國　　111 　年　　2 　　月　　25　  日
            臺灣臺北地方法院臺北簡易庭
                                    法  官  詹駿鴻
以上正本證明與原本無異。
如不服本判決，應於判決送達後20日內向本庭（臺北市○○○路0段
000巷0號）提出上訴狀。（須按他造當事人之人數附繕本）如委
任律師提起上訴者，應一併繳納上訴審裁判費。
中　　華　　民　　國　　111 　年　　2 　　月　　25　　日
                                    書記官  翁挺育